臺灣高雄地方法院刑事判決　　　　　　　　　　　　九十一年度交易字第三八六號
　　公　訴　人　臺灣高雄地方法院檢察署檢察官
　　被　　　告　乙○○　女　三.
右列被告因過失傷害案件，經檢察官提起公訴（九十一年度偵字第七七五五號），本
院判決如左：
    主  文
乙○○因過失傷害人，處拘役拾日，如易科罰金，以佰元折算壹日。
    事  實
一、乙○○於民國九十年十二月五日下午五時三十分許，駕駛車牌號碼ＵＸ─六五六
    三號自用小客車，沿高雄市前鎮區○○○路由南往北行駛，途經與該路與一心一
    路交岔口欲向右轉彎時，本應注意轉彎車應讓直行車先行，而依當時客觀情狀天
    候晴，光線為日間自然光線，道路為直路鋪裝有快、慢車道，路面乾燥無缺陷，
    路面無障礙物，視距良好，依其智識、能力並無不能注意之情事，竟疏未注意車
    前狀況，於右轉時未讓直行車先行而貿然右轉，適有甲○○騎乘車號ＸＥＹ—七
    一二號重型機車，亦沿民權二路同向慢車道駛來，乙○○駕駛之前開自用小客車
    右前車頭遂與甲○○駕駛之前開機車左後車身發生擦撞，甲○○隨即人車倒地，
    因而受有右大腿內側溢血、左膝部擦傷之傷害。
二、案經甲○○訴由高雄市政府警察局前鎮分局報請台灣高雄地方法院檢察署檢察官
    偵查起訴。
    理  由
一、訊據被告乙○○對於在右揭時、地，與告訴人甲○○發生本件交通事故等情雖不
    否認，惟辯稱：當時我的車子呈現右轉靜止狀態，是甲○○從後面撞到我的，而
    且甲○○當時表示其並沒有受傷云云。經查：
（一）按駕駛人應注意車前狀況，並隨時採取必要之安全措施，且汽車行駛至交岔路
      口，轉彎車應讓直行車先行，但直行車尚未進入交岔路口，而轉彎車已達中心
      處開始轉彎，直行車應讓轉彎車先行，此道路交通安全規則第九十四條第三項
      及第一百零二條第六款定有明文，此為一般駕駛人所應注意並確實遵守之事項
      。被告領有小型車普通駕駛執照，此有被告之駕駛執照查詢結果紀錄一紙在卷
      可憑，是被告對於上開規定，理當知之甚詳，被告駕車時自應注意上述規定並
      確實遵守之。再依當時客觀情形，天候晴，日間自然光線，道路型態為直路，
      鋪裝有快、慢車道，路面乾燥無缺陷，道路無障礙物，視距良好等情，此據告
      訴人指述明確，亦為被告所不否認（見偵查卷第十一、十二頁），是以依被告
      之智識、能力並無不能注意之情事，被告自應注意車前狀況，隨時採取必要之
      安全措施，且轉彎車應讓直行車先行為是。
（二）本件肇事地點在高雄市前鎮區○○○路與一心一路交岔路口，肇事前被告之車
      行方向為沿民權二路由南往北行駛，欲右轉一心一路，告訴人則沿民權二路由
      南向北直行，肇事後被告駕駛之自用小客車停於該交岔路口慢車道行車路線交
      會處，車頭略朝東北方；而告訴人騎乘之機車倒於自用小客車前方，車頭朝東
      ，處於一心一路東向內、外側快車道分道線之延伸線上，後輪距被告自用小客
      車之左前角三點八公尺，其右後方留有二點五公尺之刮痕，此有道路交通事故
      調查報告表一份在卷可證；而被告駕駛之自用小客車係右前葉子板及右前門凹
      陷，告訴人騎乘之機車則是左後車身受損等情，亦據被告於警訊時供承明確（
      見警卷第一頁），且有告訴人提出之機車受損照片一張附卷可按；是綜合二車
      之關係位置及形態，雙方行車方向、路線及被告和被害人車輛受損情形觀之，
    再佐以被告於警訊及偵查中尚均坦承當時其所駕駛之自用小客車並非靜止狀態
      ，足證被告行經上開交岔路口，疏未注意車前狀況，且轉彎車未讓直行車先行
      ，至為明確。被告雖辯以：當時我呈右轉靜止狀態，是告訴人從後方撞到我的
      云云，然倘當時被告確呈右轉靜止狀態，而係告訴人從南向北撞上來，則告訴
      人機車之車損位置應係車頭受損，且倒地位置應在被告自用小客車之南邊方是
      ，然告訴人之機車係左後車身受損，且倒地位置在於被告自用小客車之東北邊
      ，足見是被告於右轉時疏未注意讓直行之告訴人先行，方會撞及告訴人騎乘之
      機車左後車身。再本件交通事故經送高雄市政府建設局車輛行車事故鑑定委員
      會鑑定結果亦為相同認定，有該局車輛行車事故鑑定委員會九十年高市鑑字第
      九０一二０五一號鑑定意見書一份附卷可參，是被告就本件車禍之發生，確有
      過失至為明確。
（三）告訴人因本件交通事故受有右大腿內側溢血、左膝部擦傷之傷害，已據告訴人
      提出陸發醫院陸診字第一二五三三號診斷證明書一紙為證。是認被告之過失行
      為與告訴人之傷害結果間，具有相當因果關係，本件事證明確，被告過失傷害
      犯行，堪以認定。
二、核被告所為，係犯刑法第二百八十四條第一項前段過失傷害罪。爰審酌被告就本
    件車禍發生有重大過失，告訴人並無過失，告訴人所受傷害程度，及被告迄今尚
    未與告訴人達成民事和解等一切情狀，量處如主文所示之刑，及諭知易科罰金之
    折算標準。
三、被告乙○○經合法傳喚無正當理由不到庭，本院認本件為應科拘役之案件，故不
    待其陳述逕行判決。
據上論結，應依刑事訴訟法第二百九十九條第一項前段，刑法第二百八十四條第一項
前段、第四十一條第一項，罰金罰鍰提高標準條例第一條前段、第二條，判決如主文
。
中      華      民      國      九十一      年    十二    月    三十    日
                                  臺灣高雄地方法院交通法庭
                                      審判長法官  黃建榮
                                            法官  陳銘珠
                                            法官  盧怡秀
右正本證明與原本無異。
如不服本判決，應於判決送達後十日內，向本院提出上訴狀。
                                          書記官  林佳蓉
中      華      民      國      九十一      年    十二    月    卅一    日
